【裁判字號】    89,上易,794
【裁判日期】    890524
【裁判案由】    侵占
【裁判全文】
臺灣高等法院刑事判決                            八十九年度上易字第七九四號
    上  訴  人
    即  被  告  甲○○
右上訴人即被告因侵占案件，不服臺灣基隆地方法院八十八年度訴字第五七一號，中
華民國八十八年十二月二十九日第一審判決（起訴案號：臺灣基隆地方法院檢察署八
十八年度偵緝字第四六二號）提起上訴，本院判決如左：
    主      文
上訴駁回。
    事      實
一、甲○○意圖為自己不法之所有，於民國八十八年六月八日在台北縣板橋市○○街
    八巷二號五樓宗曜石業有限公司（下稱宗曜公司），趁宗曜公司委託其轉交與白
    馬石材工業股份有限公司（下稱白馬公司）購買石材價金之便，將宗曜公司所交
    付之發票日八十八年八月二十日、支票號碼ＩＶ七二七六四八號、付款人合作
    金庫建國支庫、面額（下同）新台幣二十萬元之支票一紙予以侵占入己，供己花
    用殆盡。嗣於白馬公司通知宗曜公司尚欠貨款未付，宗曜公司始知悉上情。
二、案經宗曜公司代表人楊佩珊訴請台灣基隆地方法院檢察署檢察官偵查起訴。
    理      由
一、原審訊據被告甲○○固坦承挪用宗曜公司所交付之支票二十萬元之事實，惟矢口
    否認有前揭犯行，辯稱所挪用之二十萬元為宗曜公司所應給付之應酬費用及經理
    之欠款云云。惟查，前揭犯罪事實，迭據被告於偵查及原審調查中坦承不諱（見
    八十八年偵緝字第十九頁及原審卷第十三頁），核與告訴代理人乙○○指訴之情
    節相符，並經證人張競祥即白馬公司協理證述屬實。被告雖另為上開辯解，惟告
    訴人宗曜公司否認應給付其應酬費用，被告就此亦未能舉証以實其說。另其主張
    欠款之對象為宗曜公司之經理，屬經理個人與被告間之債務，顯與公司債務無涉
    ，況被告於偵查中復已坦承其係先挪用支票後，才與宗曜公司論及應酬費及經理
    私下之欠款應予扣除等語（見偵查卷第十九頁），足見被告於原審審理中嗣後翻
    異前詞，顯屬卸責之詞，殊無可採，其罪證明確，犯行足堪認定，應予依法論科
    。
二、查被告於取得系爭票據之際，並非白馬公司或宗曜公司之員工，業據告訴人及証
    人張競祥陳明綦詳，則其自非因業務關係而持有系爭票據。被告受託為他人處理
財物而易持有為所有之意思加以處分、挪用，核其所為，係犯刑法第三百三十五
    條第一項之普通侵占罪。公訴人認被告係犯刑法第三百三十六條第二項之業務侵
    占罪尚有未洽，惟起訴之事實相同，起訴法條應予變更。原審適用刑法第三百三
    十五條第一項，罰金罰鍰提高標準條例第一條前段規定暨審酌被告素行尚佳、犯
    罪之動機、目的、手段、所生危害及犯罪後之態度且未與告訴人宗曜公司達成和
    解清償債務等一切情狀，量處有期徒刑伍月，並無違誤。被告上訴謂其與告訴人
    間之本件債務純屬私人借貸，尚與前開事証不符，要難憑採。至其稱有意與告訴
    人解決本件債務，但因告訴人提出之償還方式非其經濟能力所能負擔云云，乃其
    能否與告訴人達成民事上之和解，對本件刑事罪責之認定不生影響，被告執此為
    辯，亦嫌無據。是被告上訴指摘原判決不當，為無理由，應予駁回。
三、被告經合法傳喚，無正當之理由不到庭，爰不待其陳述逕行判決。
據上論斷，應依刑事訴訟法第三百六十八條、第三百七十一條，判決如主文。
本案經檢察官郭弘佑到庭執行職務。
中     華     民     國    八十九   年       五       月     二十四     日
                             臺灣高等法院刑事第十三庭
                                 審判長法  官  常  尚  信
                                       法  官  周  占  春
                                       法  官  盧  彥  如
右正本證明與原本無異。
不得上訴。
                                       書記官  蘇  文  正
中     華     民     國    八十九   年       五       月     二十九     日
附錄：本案論罪科刑法條全文
刑法第三百三十五條
意圖為自己或第三人不法之所有，而侵占自己持有他人之物者，處五年以下有期徒刑
、拘役或科或併科一千元以下罰金。
前項之未遂犯罰之。


司法院資訊處製作；財團法人民間司法改革基金會備份。
